臺灣板橋地方法院刑事判決　　　　　　　　　　　　　九十一年度易字第八九○號
　　公　訴　人　臺灣板橋地方法院檢察署檢察官
　　被　　　告　乙○○
右列被告因傷害案件，經檢察官提起公訴（九十年度偵字第一六七四○號），本院判
決如左：
    主  文
乙○○共同傷害人之身體，處拘役伍拾玖日，如易科罰金以佰元折算壹日。
    事  實
一、乙○○於民國九十年八月二十四日上午九時許，與甲○○在電話中為房屋退租事
    宜發生爭吵，遂萌生普通傷害之犯意，旋偕同二名有犯意聯絡之不詳姓名年籍之
    成年男子 (一名年約二十餘歲，一名年約四十餘歲) 前往甲○○位於臺北縣土城
    市○○路○段七十四號七樓之二之租屋處，甫進門即又與甲○○為退租事大聲爭
    吵，嗣即由前開年約二十餘歲之不詳男子出手毆打甲○○之左眼一拳，致甲○○
    受有左眼眼皮紅腫、結膜充血之傷害。
二、案經甲○○訴由臺北縣警察局土城分局報請台灣板橋地方法院檢察署檢察官偵查
    起訴。
    理  由
一、訊據被告乙○○矢口否認有何傷害犯行，辯稱：伊當時是一個人前去甲○○租屋
    處，伊進去時突然有二名不認識的陌生男子跟在伊後面進去，伊不知該二名男子
    在做什麼。當時甲○○滿口酒味，伊在那裡與甲○○為了退租的事在爭吵，不到
    五分鐘就離開了云云。經查，右揭傷害事實業據告訴人甲○○指訴甚詳，且經證
    人即當時在場之告訴人女友丙○○ (告訴人與丙○○嗣於九十年十二月間結婚)
    於警訊及偵審時證述明確，又有驗傷診斷書一紙在卷可稽，堪信告訴人指稱被告
    夥同另二名男子予以毆傷等情屬實。況且，被告於偵查中原稱：伊當時請羅姓警
    衛跟伊一起上樓，伊和告訴人在客廳吵，羅姓警衛站在門口，過程中羅姓警衛均
    在場云云 (見偵查卷第十三頁) ；嗣則謂：管理員站在門口，當時伊先進去，突
    然二名伊不認識的陌生男子也跟在伊後面進去，其中年輕那個打人，伊也不認識
    他，‧‧‧告訴人被打伊沒看到，伊也不知道那二人何時跟在伊後面云云 (見偵
    查卷第十九頁) 。然被告於本院調查時竟又改謂：伊不知該二名男子在做什麼，
    沒有看到那二名男子打告訴人，‧‧‧伊不知警衛羅明聰是何時上去七樓，伊轉
    出來的時候，才看到羅明聰站在門口云云 (見本院九十一年四月十一日訊問筆錄
    ) ，先後供述閃爍不一；復參以被告於偵查中經檢察官委請法務部調查局進行測
    謊，就被告稱「其未帶人至甲○○處」此一問題經測試呈情緒波動之反應，研判
    有說謊，有法務部調查局九十一年一月二日 (91) 調科參字第九○○七六三二五
    號測謊報告書一紙在卷可參，在在足徵被告辯稱：跟在伊後面進去的該二名男子
    伊不認識云云，要屬事後卸責之詞，不足採信。至於被告復辯稱：在前一天晚上
    曾有人去找告訴人，告訴人當時有告訴警衛蔡明曉說有人要找他談判，說要是他
    有按對講機下來，請警衛幫他報警，故告訴人在之前就有跟別人發生事情了等語
    ，並聲請傳喚證人蔡明曉到庭作證；惟查，本件被告夥同二名不詳男子傷害告訴
    人之事證已明，告訴人於案發前一天晚上與他人所發生之事顯與本案無關，自無
    傳訊蔡明曉之必要。綜上，本件罪證明確，被告傷害之犯行洵堪認定。
二、核被告所為，係犯刑法第二百七十七條第一項之普通傷害罪。本件被告為與告訴
    人爭議房屋退租之事，夥同二名不詳姓名年籍之成年男子前往告訴人之住處，甫
    進門即與告訴人大聲爭吵，旋即由其中一名年約二十餘歲之不詳男子出手毆打告
    訴人之左眼一拳，堪信被告與該二名男子彼此間就前開傷害犯行有犯意聯絡及行
    為分擔，均為共同正犯。爰審酌被告之素行狀況、犯罪動機、手段、所生傷害之
    程度及犯罪後狡詞否認未見悔意等一切情狀，量處如主文所示之刑，並諭知易科
    罰金之折算標準。
據上論斷，應依刑事訴訟法第二百九十九條第一項前段，刑法第二十八條、第二百七
十七條第一項、第四十一條第一項前段，罰金罰鍰提高標準條例第一條前段、第二條
，判決如主文。
本案經檢察官游鉦添到庭執行職務。
中      華      民      國    九十一    年      八      月      七      日
                                臺灣板橋地方法院刑事第五庭
                                    法  官    戴   嘉   清
右正本證明與原本無異
如不服本判決應於送達後十日內向本院提出上訴狀
                                    書記官    陳   春   銘
中      華      民      國    九十一    年      八      月     十三     日
附錄本案論罪科刑法條全文：
刑法第二百七十七條
傷害人之身體或健康者，處三年以下有期徒刑，拘役或一千元以下罰金。
犯前項之罪，因而致人於死者，處無期徒或七年以上有期徒刑，致重傷者，處三年以
上、十年以下有期徒刑。
